【裁判字號】    98,訴,270
【裁判日期】    990129
【裁判案由】    妨害自由等
【裁判全文】
臺灣士林地方法院刑事判決               98年度訴字第270號
    公  訴  人  臺灣士林地方法院檢察署檢察官
    被      告  甲○○
                丁○○
上列被告等因妨害自由等案件，經檢察官提起公訴（98年度偵字
第4493號），本院判決如下：
    主  文
甲○○犯恐嚇危害安全罪，累犯，處有期徒刑肆月，如易科罰金
，以新臺幣壹仟元折算壹日；又犯侵入建築物罪，累犯，處有期
徒刑參月，如易科罰金，以新臺幣壹仟元折算壹日；又犯強制罪
，累犯，處有期徒刑肆月，如易科罰金，以新臺幣壹仟元折算壹
日；應執行有期徒刑拾月，如易科罰金，以新臺幣壹仟元折算壹
日。
丁○○無罪。
    事  實
一、甲○○曾於民國94年間犯傷害罪，經臺灣高等法院96年度上
    易字第1371號判處減刑為有期徒刑2 月確定，甫於97年1 月
    15日易科罰金執行完畢，詎猶不知悛悔，緣丁○○與己○○
    因合作臺北縣新店市○○路○ 段221 至229 號5 樓公寓之整
    修工程案發生糾紛，由甲○○出面協調，詎甲○○竟於協調
    過程中分別為下列犯行：
(一)、於97年12月9 日下午1 時許，甲○○與丁○○一同前往臺北
    市○○區○○街47巷6 號2 樓己○○經營之事務所，己○○
    當日未在，由其妻丙○○出面接洽，甲○○因未遇己○○而
    心生不滿，基於恐嚇危害安全之故意，隻身至該事務所內之
    丙○○辦公室，要求丙○○致電己○○，在電話中向己○○
    以言詞恫稱：「你要小心，我會找人來，不會讓你安穩，要
    砸辦公室給你好看」等語，致己○○心生畏懼，嗣甲○○並
    手持硬紙軸作成之月曆作勢毆打丙○○及以言詞恫稱：「如
    果你們再不給錢，我就要把辦公室砸毀」等語，致丙○○心
    生畏懼。嗣於同日下午4 時30分許，甲○○與丁○○在該事
    務所樓下遇見甫自外返回之己○○，甲○○原欲向前以身體
    壓制及毆打己○○，己○○見狀迅離並報警。
(二)、於97年12月29日中午12時30分許，甲○○前往上開己○○經
    營之事務所，在2 樓門外猛力持續敲打大門，己○○因不欲
    讓甲○○進入，遂由該事務所之員工在門內向甲○○告以己○○不在，表達拒讓甲○○進入之意，嗣甲○○短暫停止敲
    門，己○○誤認甲○○已離去，遂開啟2 樓大門，甲○○竟
    基於侵入建築物之故意，趁2 樓大門開啟之際，無故侵入該
    己○○經營之事務所，並迅將大門關上，經己○○報警處理
    ，甲○○於警方到場後始行下樓；嗣己○○隨警之後外出，
    惟甫行至該事務所樓下附近之臺北市○○區○○街39號前，
    尚未離開之甲○○因未獲協商而不欲己○○離去，竟基於強
    制之故意，自後大聲斥喝並以身體撞擊己○○，復以手勾住
    己○○，將己○○強行拖至臺北市○○區○○街47巷2 號及
    4 號之樓梯間並出手毆打，致己○○右手背擦傷、右前臂疼
    痛、右手掌疼痛，嗣經己○○同意翌日再見面協商，甲○○
    始放手讓己○○離開，而以此等強暴方式妨害己○○行使自
    由離去之權利。
二、案經己○○訴由臺北市政府警察局士林分局報告臺灣士林地
    方法院檢察署檢察官偵查起訴。
    理  由
甲、證據能力
    本件認定事實所引用之證據資料，未據當事人於本院最後審
    理期日調查證據時爭執其證據能力（見本院98年12月23日審
    理筆錄），本院審酌該等言詞供述及書面作成時之情況認為
    適當，依刑事訴訟法第159 條之5 之規定，均有證據能力，
    合先敘明。
乙、有罪方面（被告甲○○）：
一、事實(一)即被告甲○○於97年12月9 日恐嚇危害安全部分：
(一)、訊據被告甲○○矢口否認有何恐嚇危害安全之犯行，辯稱：
    97年12月9 日伊有去己○○事務所，但沒有說恐嚇的話，己○○與丁○○是合作關係，他們請伊去幫他們作仲裁的第3
    人，97年12月8 日己○○夫婦、丁○○夫婦與伊共5 個人，
    在己○○之事務所討論如何解決合作契約，沒有結論，所以
    再約9 日，結果伊和丁○○97年12月9 日去時，己○○卻避
    不見面，伊生氣，說話有比較大聲，也有拿月曆，但並不是
    要打丙○○，伊是說他們為何說話不算話，伊沒有恐嚇他們
    云云。
(二)、經查：如事實(一)所述被告甲○○於97年12月9 日恐嚇危害安
    全之犯行，業據：
１、(1)證人即被害人己○○於警詢、偵查及審理中證稱：96年4
    月間，伊與丁○○合作位於臺北縣新店市○○路○ 段221 至
    229 號5 樓公寓之整修工程，伊負責協調債權人，丁○○負
    責工程款出資及使用執照申護，丁○○出資新台幣（下同）
    185 萬元，但整修工程還未完成時，使用執照之申請受到阻
    礙，丁○○也沒錢繼續，於是伊接手使用執照申請及籌措資
    金，當時伊告訴丁○○，等到債權人協調完成再來談是否繼
    續合作事宜，丁○○因為資金都是借調來的，有還款壓力，
    要求伊將土地及房子交給他代書處理，但伊認為他已違約，
    不同意將產權交給他，不久後就有一自稱是受丁○○委託之
    甲○○不斷到伊事務所騷擾，甲○○說丁○○欠他30萬元，
    他想了解是否伊故意刁難丁○○無法還錢，伊當時也有向甲○○說明事情原委，後來丁○○與甲○○於97年12月9 日下
    午1 時許，來伊事務所要催討30萬元，伊當時不在，是伊太
    太丙○○出面處理，伊太太告訴他們兩人，伊等沒有理由付
    這30萬元，甲○○當時就大鬧事務所（見98年度偵字第4493
    號偵查卷第17至20頁之98年1 月12日警詢筆錄）；甲○○在
    電話裡向伊破口大罵說要伊小心，他會找人來，他不會讓伊
    安穩，說要砸伊辦公室，要給伊好看，伊聽完之後很害怕，
    下午4 時許伊回辦公室樓下要進門時，甲○○要壓伊且拿手
    機要打伊，伊跑到派出所報案，警員和伊去現場時，他們已
    經離開了等語（見同上偵查卷第52至53頁之98年4 月9 日偵
    查筆錄）；97年12月9 日前1 天晚上11點左右，甲○○叫伊
    準備30萬，說事情已經講好了，伊說事情怎麼講的，伊為什
    麼要準備30萬，伊有必要跟伊的法律顧問談一下，且因為伊
    隔天早就跟別人約好了，所以沒有約第2 天要見面；97年12
    月9 日伊在車上接到手機，伊在電話裡聽到甲○○大叫說伊
    沒有30萬元給他，他會找人來找伊，下午4 點多伊回到事務
    所，在1 樓樓梯口要進門時，甲○○拿手機舉手要打伊，伊
    趕快溜到警察局報案等語（見本院審理卷附98年12月23日審
    理筆錄）；(2)證人即被害人丙○○於偵查及審理中證稱：97
    年12月9 日下午1 時許伊剛進事務所，丁○○及甲○○進來
    就說己○○答應要給30萬元，伊打電話問己○○，己○○說
    沒有此事，丁○○及甲○○本來都在會議室，後來甲○○走
    進來伊辦公室，甲○○有問伊到底要不要給錢，伊說沒有，
    甲○○就很生氣，拿起1 個硬紙軸的月曆作勢要打伊但沒打
    ，是打在旁邊的東西上，伊只記得他說：「再不給錢，我就
    要鬧」，甲○○說他要找人來（見同上偵查卷第54至55 頁
    之98年4 月9 日偵查筆錄）；97年12月8 日那天丁○○跟他
    太太及甲○○來事務所，甲○○說丁○○跟他借錢，這個錢
    是他太太去向別人調的，所以他很急，要與伊先生談之前伊
    先生與丁○○間的合作關係，但伊等認為丁○○欠甲○○錢
    跟伊等無關；97年12月9 日那天伊1 點鐘進辦公室，發現丁○○與甲○○在座，甲○○說他和己○○有約，伊以伊門號
    0000000000號行動電話打給伊先生0000000000號行動電話，
    伊先生說他昨天就有跟甲○○講他當天要去基隆，而且要跟
    律師討論，沒有先跟甲○○約這個時間，伊就跟他們說伊先
    生去基隆，後來甲○○很生氣，一直罵伊先生欺騙他，伊一
    直緩和他的情緒，伊打電話給伊先生後拿給甲○○，要伊先
    生與甲○○談，伊不記得甲○○在電話中講什麼話，只記得
    他當天講了很多關於要找人來砸辦公室的話，甲○○有拿起
    伊辦公室內捲筒的月曆作勢要打伊，但沒有打到，甲○○說
    要把辦公室砸掉，後來是警察請甲○○下去，當天警察好像
    來了3 次，伊第1 次是希望能把這件事圓滿解決，所以先請
    警察回去，後來伊再請同事打電話報警，那天伊很害怕，搞
    不清楚他們怎麼離開的等語（見本院審理卷附98年12月23
    日審理筆錄）；
２、且經(1)證人即己○○事務所員工庚○○於偵查及審理中證稱
    ：97年12月9 日當天丁○○與甲○○來事務所，甲○○用硬
    紙的月曆在丙○○辦公室敲，伊等都很害怕，丁○○在會議
    室都沒出聲，甲○○在辦公室有說：「如果你們再不處理事
    情，我就要把辦公室砸毀」（見同上偵查卷第54至55頁之98
    年4 月9 日偵查筆錄）；97年12月9 日左右，丁○○與甲○○來事務所，他們一開始坐在會客室，說要和己○○談事情
    ，等了大約半個鐘頭，甲○○就走到辦公位置的地方，丁○○還坐在會客室，甲○○說到底己○○什麼時候進來，因為
    伊等不知道老闆什麼時候出去，所以就說不清楚，甲○○就
    進入己○○太太辦公室，當時有紙軸的月曆，甲○○很生氣
    ，就用紙軸月曆敲OA的地方，他說己○○再不回來解決的話
    ，就要砸毀辦公室；在甲○○還沒有用紙軸打OA前，有要求
    打電話給己○○，伊聽到甲○○在電話中說趕快回來解決，
    否則要砸壞辦公室等語（見本院審理卷附98年12月23日審理
    筆錄）；(2)證人即己○○事務所員工乙○○於偵查及審理中
    證稱：97年12月9 日伊有聽到甲○○說要己○○趕快處理，
    如果不處理，要把辦公室砸壞，伊也有看到甲○○用紙軸月
    曆打東西（見同上偵查卷第55頁之98年4 月9 日偵查筆錄）
    ；97年12月9 日那天甲○○進到己○○太太辦公室，伊有看
    到甲○○拿了1 個月曆長長的東西，作勢要打丙○○；伊記
    得甲○○當天有講要砸毀辦公室的話，因為講得很大聲，但
    伊不記得甲○○是在那裡講這句話等語（見本院審理卷附98
    年12月23日審理筆錄）綦詳；
３、經核被害人己○○、丙○○就本件事發經過梗概，前後所述
    核屬一致，且與證人庚○○、乙○○所述亦屬相符，並有卷
    附己○○所使用門號0000000000號行動電話97年12月9 日之
    通聯紀錄，顯示當日下午1 時許至4 時許，該門號行動電話
    與丙○○所使用門號0000000000號行動電話，確有多通通話
    紀錄等情（見同上偵查卷第75至76頁），及卷附臺北市政府
    警察局士林分局98年4 月1 日函檢送己○○97年12月9 日之
    報案紀錄，顯示己○○於案發當日報警等情（見同上偵查卷
    第62頁）可佐，堪信被害人己○○、丙○○指證之情節為真
    實。被告甲○○空言否認恐嚇犯行、同案被告丁○○附和甲○○稱當日並未聽見任何恐嚇言語云云，顯分屬卸責、迴護
    之詞，委無足採。
４、綜上，被告甲○○如事實(一)所述恐嚇危害安全之犯罪事實，
    事證明確。
二、事實(二)即被告甲○○於97年12月29日侵入建築物、強制部分
    ：
(一)、訊據被告甲○○矢口否認有何侵入建築物及強制之犯行，辯
    稱：97年12月29日伊是先打電話進去，戊○○親自接到電話
    ，伊表示要過去，戊○○表示好，伊過去時1 樓的門應該是
    開的，伊就上去2 樓按電鈴，伊有敲門看有沒有人在，過一
    段時間，戊○○門打開，伊進去，戊○○就直接對伊照相，
    後來警察就來了，警察表示這是戊○○的辦公室，要談去外
    面談，伊下樓後直接坐捷運離開，沒有在樓下限制戊○○之
    行動云云。
(二)、經查：如事實(二)所述被告甲○○於97年12月29日侵入建築物
    及強制之犯行，業據：
１、證人即被害人己○○於警詢、偵查及審理中證稱：97年12月
    29日中午約12時30分許，甲○○到伊事務所按電鈴，伊請事
    務所小姐不要開門，一直到下午1 時許伊要出門，伊想說他
    已經離開了，就開門要出去，結果伊一開門，甲○○就撞進
    來，伊當時請他離開，他一直不願離開，伊有對他拍照，是
    警察來了之後他才出去，後來伊要去搭捷運時，甲○○在樓
    下尾隨伊走到磺溪街39號前時，甲○○用他粗壯的身體不斷
    撞伊，導致伊的右手臂及右手掌受傷，且強行將伊拖至磺溪
    街47巷2 號之樓梯間毆打，直至伊答應隔日下午2 時與他及
    丁○○談，甲○○才放伊走（見同上偵查卷第15至16、19至
    20 頁 之97年12月30日、98年1 月12日警詢筆錄）；97年12
    月29日當天甲○○1 人來按門鈴，有人開了1 樓大門讓他進
    來，伊辦公室在2 樓，甲○○上來後用拳頭敲鐵門，後來停
    了3 、4 分鐘，伊以為他走了，因伊下午2 點要到板橋去，
    所以開門，門一開甲○○就衝進來，反手把門關上，伊用手
    機拍照警告再不走要告他，他說：「誰怕誰？」，伊因為要
    出去，只好打電話報警，3 、4 分鐘後警察來了，請他出去
    ，伊跟著出去，甲○○往反方向走去，伊以為他走了，沒想
    到他跟著伊走到磺溪街39號前，甲○○大叫，伊轉身，他就
    用身體正面撞伊，把伊撞到1 個圍牆柱子上不讓伊走，伊掙
    脫他後往回走，他邊拉扯伊的衣服，勾住伊脖子拖到47巷2
    號樓梯間在裡面打伊，他一直威脅伊要把事情談清楚，伊說
    要他找丁○○出來，伊才和他談，所以談好第2 天要談，磺
    溪街39號到47巷2 號約10幾公尺遠，伊急著要去開會都無法
    離開（見同上偵查卷第52至53頁之98年4 月9 日偵查筆錄）
    ；97年12月29日甲○○來敲門，伊請辦公室的小姐不要開門
    ，甲○○那天拍門拍得很兇，伊因為兩點和人家約在板橋，
    必須要出門，伊拿好東西在屋內等，外面沒有動靜，伊以為
    甲○○離開了，伊才開門甲○○就撞進來，伊跟他說，你出
    去，你闖入民宅，門被甲○○關起來，甲○○的手有去碰門
    的鎖，但伊不確定有沒有轉動，伊記得後來是伊幫警察開門
    ；警察走下樓梯後，伊就跟著後面走出去，甲○○在警察前
    面下樓，警察從巷子出去往1 個方向走，伊往另1 個方向走
    ，甲○○跟在伊後頭，到了距離伊事務所20公尺左右的地方
    ，甲○○過來推擠伊到磺溪街39號旁的白色柱子，不讓伊走
    ，抓著伊的手及身體回拖到磺溪街47巷4 號的樓梯間裡，把
    伊擠在1 樓樓梯角落裡打伊，伊用手擋，右手背碰到樓梯欄
    杆，打完後仍拉住伊的手及勾住脖子，要求第2 天下午把時
    間排出來，他會找丁○○來談，如果伊不答應，甲○○的手
    就不會放，從甲○○拉伊到伊離開約5 、6 分鐘等語（見本
    院審理卷附98年12月23日審理筆錄）；
２、且經(1)證人即己○○事務所員工庚○○於偵查及審理中證稱
    ：97年12月29日當天伊有在事務所，當天甲○○1 點前來，
    他在外面一直大喊，又敲鐵門，後來己○○要出去時，甲○○就衝進來，己○○用手機拍照，甲○○將門頂住，後來伊
    等打電話給警察，警察來時甲○○才出去，後來己○○回來
    ，伊有看到己○○右手上有受傷（見同上偵查卷第54至55頁
    之98年4 月9 日偵查筆錄）；97年12月29日甲○○一直敲鐵
    門，之後己○○要出去就開門，甲○○進來門口，用手擋住
    門，在這之前甲○○每天都來按電鈴，伊等每天受到干擾，
    管區也是每天來，當天甲○○按2 樓電鈴，伊等從2 樓大門
    貓眼看到是甲○○，甲○○也有在外面敲門敲很久，伊等有
    跟甲○○說老闆不在，不要進來，但因為己○○跟別人有約
    ，不得不出去，己○○開門時甲○○就進來，把門關起來，
    之後伊等報警，警察來之前己○○就有要求甲○○離開，甲○○沒有離開，警察來之後問是要讓甲○○離開還是進來，
    伊等說要讓甲○○離開，己○○後來跟著警察一起離開，己○○當天出門後回來，伊看到他右手有脫皮擦傷，己○○隔
    天才告訴伊等說甲○○在樓下隔壁門口堵住他，己○○的手
    是摩擦大樓牆壁或是什麼受傷的等語（見本院審理卷附98年
    12月23日審理筆錄）；(2)證人即己○○事務所員工乙○○於
    審理中證稱：97年12月29日當天伊有在事務所，甲○○當天
    中午來按電鈴或敲門要進來，事務所的員工有跟甲○○說老
    闆不在，請他回去，後來己○○一開門，甲○○就闖進來，
    己○○請他出去，甲○○不肯，己○○就對甲○○拍照，後
    來報警處理，甲○○和警方周旋一陣子才被警察請出去，當
    天己○○回來後，手好像有受傷瘀青等語（見本院審理卷附
    98年12月23日審理筆錄）綦詳；
３、經核被害人己○○就本件事發經過梗概，前後所述核屬一致
    ，且與證人庚○○、乙○○所述亦無不合，並有卷附己○○
    於案發當日所拍攝相片1 紙，顯示被告甲○○站立在該事務
    所內等情（見同上偵查卷第28頁），及臺北市立聯合醫院97
    年12月29日開立之己○○驗傷診斷書1 紙，顯示己○○於當
    日就診檢查結果為右手背擦傷，並主訴右前臂疼痛及右手掌
    疼痛等情（見同上偵查卷第27頁），暨卷附臺北市政府警察
    局士林分局98年4 月1 日函檢送己○○97年12月30日之報案
    紀錄，顯示己○○於案發翌日即報警等情（見同上偵查卷第
    63頁）可佐，堪信被害人己○○指證之情節為真實。被告甲○○空言否認侵入建築物及強制等犯行，洵屬卸責之詞，委
    無足採。
４、綜上，被告甲○○如事實(二)所述侵入建築物、以強暴方式妨
    害己○○行使自由離去之權利之犯罪事實，事證明確。
三、論罪科刑
(一)、核被告甲○○就事實(一)所為，係犯刑法第305 條之恐嚇危害
    安全罪；就事實(二)所為，係犯刑法第306 條第1 項之侵入建
    築物罪、同法第304 條第1 項之強制罪。被告如事實(一)所述
    於97年12月9 日對被害人己○○及丙○○恐嚇危害安全，係
    於緊接之時間內接續為之，被告以一恐嚇危害安全行為恫嚇
    己○○及丙○○兩人，為同種想像競合犯，應依刑法第55條
    規定，從一重之恐嚇危害安全罪處斷，公訴意旨認被告就事
    實(一)係分別起意而犯兩恐嚇危害安全罪，尚有未洽；又被告
    如事實(二)所述於97年12月29日侵入己○○事務所，經警要求
    下樓後為另獲協商機會，再在該事務所樓下附近以強暴方式
    阻止己○○自由離去，而依前揭被害人己○○所述，被害人
    在該事務所樓下附近遭被告強行拖行之距離僅約10公尺、施
    暴時間全程僅約5 、6 分鐘，被告之行為雖對被害人行使自
    由離去之權利有所妨害，然客觀上應尚未達使被害人之行動
    自由完全受壓制之程度，應認被告此部分係構成刑法第304
    條第1 項以強暴方式妨害他人行使權利之強制罪，公訴意旨
    誤認被告係犯刑法第302 條第1 項之剝奪行動自由罪，尚有
    未洽，惟基本事實同一，本院自應予以審理，並變更起訴法
    條。被告所犯恐嚇危害安全、侵入建築物、強制等3 罪，犯
    意各別、行為互殊，應予分論併罰。被告前於94年間犯傷害
    罪，經臺灣高等法院96年度上易字第1371號判處減刑為有期
    徒刑2 月確定，甫於97年1 月15日易科罰金執行完畢等情，
    有臺灣高等法院被告前案紀錄表在卷可參，其受徒刑之執行
    完畢後，5 年以內故意再犯本件有期徒刑以上之3 罪，均為
    累犯，各應依刑法第47條第1 項規定，加重其刑。
(二)、爰審酌被告甲○○有傷害前科，素行不佳，且於犯罪後矢口
    否認犯行，飾詞狡辯，暨被告犯罪之動機、目的、手段、生
    活狀況、品行、智識程度等一切情狀，分別量處如主文所示
    之刑，並諭知易科罰金之折算標準，及定其應執行之刑；又
    被告所犯併罰之數罪均得易科罰金，所定應執行之刑雖逾6
    月，惟依99年1 月1 日修正施行之刑法第41條第8 項規定，
    仍得易科罰金，是併就所定應執行之刑諭知易科罰金之折算
    標準，以資懲戒。
丙、無罪方面（被告丁○○）
(一)、公訴意旨略以：被告丁○○與甲○○基於犯意聯絡，而共同
    為前揭事實(一)所述犯行，因認被告丁○○涉犯刑法第305 條
    之恐嚇危害安全罪嫌云云。
(二)、按犯罪事實應依證據認定之，無證據不得認定犯罪事實；又
    不能證明被告犯罪者，法院應諭知無罪之判決，刑事訴訟法
    第154 條第2 項、第301 條第1 項，分別定有明文。次按認
    定不利於被告之事實，須依積極證據，茍積極證據不足為不
    利於被告事實之認定時，即應為有利於被告之認定，更不必
    任何有利之證據；而刑事訴訟法上所謂認定犯罪事實之積極
    證據，係指適合於被告犯罪事實認定之積極證據而言，雖不
    以直接證據為限，間接證據亦包括在內，然而無論直接或間
    接證據，其為訴訟上之證明，須於通常一般之人均不致有所
    懷疑，而得確信其為真實之程度者，始得據為有罪之認定，
    倘其證明尚未達到此一程度，而有合理之懷疑存在而無從使
    事實審法院得有罪之確信時，即應由法院為諭知被告無罪之
    判決（最高法院40年臺上字第86號、30年上字第816 號、29
    年上字第3105號、76年臺上字第4986號判例意旨參照）。
(三)、本件公訴人認被告丁○○涉犯恐嚇危害安全罪嫌，無非係以
    證人己○○、丙○○、庚○○、乙○○之證述，及卷附臺北
    市政府警察局士林分局98年4 月1 日函檢送己○○97年12月
    9 日之報案紀錄等件，為其主要論據。訊據被告丁○○堅決
    否認有公訴人所指之恐嚇危害安全犯行，辯稱：當初大家合
    作，己○○看到利潤後想將伊踢開，甲○○受委託來仲裁，
    97年12月8 日談不攏，97年12月9 日早上甲○○通知伊下午
    到己○○事務所，伊到事務所後是在會議室裡，伊只有聽到
    甲○○大聲講要己○○趕快回來，伊並無恐嚇危害安全之犯
    行等語。
(四)、經查：
１、如事實(一)所述被告甲○○與丁○○於97年12月9 日一同前往
    己○○經營之事務所，甲○○因在該事務所內未遇己○○而
    心生不滿，對己○○及丙○○為恐嚇危害安全之事實，固經
    前揭證人己○○、丙○○、庚○○、乙○○證述綦詳，且有
    卷附己○○之報案紀錄等在卷可稽；
２、惟就被告丁○○是否共同參與被告甲○○上開恐嚇危害安全
    之犯行乙節：查被告丁○○與被告甲○○於97年12月9 日一
    同前往己○○經營之事務所後，原均在會議室等候，嗣被告
    甲○○隻身走到丙○○辦公室，要求丙○○致電己○○後以
    言語恐嚇，及手持月曆作勢毆打丙○○並以言語恐嚇，而被
    告丁○○於該過程中，均未在被告甲○○身旁而係在會議室
    內，且未發一語等情，業據證人己○○、丙○○、庚○○、
    乙○○於審理中證述明確（均見本院審理卷附98年12月23日
    審理筆錄），並經證人己○○、丙○○於審理中分別繪製該
    事務所之內部位置圖各1 紙（見本院審理卷），均顯示該事
    務所之會議室與丙○○辦公室，並非位在同一區域等情，足
    認被告丁○○並未與被告甲○○共同實施恐嚇危害安全之行
    為；又被告甲○○自稱被告丁○○向其借錢，因丁○○錢一
    直還不出來，故其叫丁○○帶其去找己○○談云云（見同上
    偵查卷第68頁之98年4 月10日偵查筆錄），足認被告甲○○
    出面協調被告丁○○與己○○間之工程合作糾紛，本身亦圖
    謀該工程利益，其因協調過程未如己意，顯有犯罪動機而自
    為上開恐嚇危害安全犯行，尚難以被告丁○○未及時制止被
    告甲○○之個人行為，即遽認被告丁○○與被告甲○○有恐
    嚇危害安全之犯意聯絡，而令被告丁○○共同負恐嚇危害安
    全罪責。
(五)、綜上，本件公訴人所舉之證據，不足認被告丁○○有刑法第
    刑法第305 條恐嚇危害安全之犯行，此外，本院復查無其他
    積極事證足資證明被告丁○○有公訴意旨所指該等犯罪，依
    前揭說明，不能證明被告丁○○犯罪，依法應為被告無罪判
    決之諭知。
據上論斷，應依刑事訴訟法第299 條第1 項前段、第300 條、第
301 條第1 項，刑法第304 條第1 項、第305 條、第306 條第1
項、第55條、第47條第1 項、第51條第5 款、第41條第1 項前段
、第8 項，刑法施行法第1 條之1 ，判決如主文。
本案經檢察官葉乃瑋到庭執行職務
中    華    民    國    99    年    1     月    29    日
                  刑事第三庭審判長法  官  李  育  仁
                                  法  官  劉  育  琳
                                  法  官  孫  曉  青
上正本證明與原本無異。
如不服本判決應於送達後10日內向本院提出上訴狀。
                                  書記官  林  蔚  菁
中    華    民    國    99    年    1     月    29    日
附錄本案論罪科刑法條全文
中華民國刑法第304條
以強暴、脅迫使人行無義務之事或妨害人行使權利者，處3 年以
下有期徒刑、拘役或300 元以下罰金。
前項之未遂犯罰之。
中華民國刑法第305條
以加害生命、身體、自由、名譽、財產之事，恐嚇他人致生危害
於安全者，處2 年以下有期徒刑、拘役或300 元以下罰金。
中華民國刑法第306條
無故侵入他人住宅、建築物或附連圍繞之土地或船艦者，處1 年
以下有期徒刑、拘役或300 元以下罰金。
無故隱匿其內，或受退去之要求而仍留滯者，亦同。


司法院資訊處製作；財團法人民間司法改革基金會備份。
